臺灣桃園地方法院刑事判決　　　　　　　　　　　　九十一年度交簡上字第二三號
　　上　訴　人
　　即　被　告　乙○○
右列被告因公共危險案件，不服本院中壢簡易庭九十年度壢交簡字第一二五三號，中
華民國九十年十二月四日第一審簡易判決（聲請簡易處刑案號：九十年度偵字第一六
七八五號），提起上訴，本院合議庭判決如左：
    主      文
上訴駁回。
    事      實
一、乙○○於民國九十年八月二十八日晚間七時三十分許，在新竹縣湖口鄉○○路「
    新湖土雞城」飲酒，迄至其吐氣所含酒精成份高達每公升０‧七二毫克，已酒醉
    且不能安全駕駛動力交通工具，此際，其本應注意依法即不得駕車，竟仍於是日
    晚間九時三十分許，駕駛九Ｐ－０四七九號自小客車自上址土雞城出發，欲返回
    桃園縣中壢市之住處。迨當晚十時三十五分許，其駕車途經國道一號公路北上五
    十八公里三百公尺處，因違規行駛路肩為警攔檢而查獲。
二、案經內政部警政署國道公路警察局第一警察隊報請台灣桃園地方法院檢察署檢察
    官偵查聲請以簡易判決處刑。
    理      由
一、訊據被告即上訴人乙○○，固坦承有飲酒後仍於前述時、地駕車之情無隱，惟矢
    口認右揭公共危險犯行，辯稱其自飲酒地點出發迄為警查獲時止，一路車行平穩
    ，未生交通事故，顯見意識清淅，並未酒醉而不能安全駕駛云云。但查，被告係
    因違規行駛路肩而於國道一號公路北上五十八公里三百公尺處經警攔檢後當場查
    獲其係酒後駕車等情，業據證人即查獲被告之員警甲○○、丙○○於本院調查時
    結證甚詳，警製之測試觀察記錄表亦載明被告有腳步不穩、手腳顫抖、劃定直線
    無法正常行走、多話等情形。且查獲後經警測試結果，其吐氣所含酒精成份高達
    ○、七二毫克乙節，則有酒精濃度測定單一紙存卷可證，再查，施測用之測試器
    係經檢定合格，仍在有效期間內乙情，並有卷存經濟部標準檢驗局製發之「呼氣
    酒精測試器檢定合格證書」影本一份為憑。據此，自堪認該測定值係屬正確無訛
    。依照交通部運輸研究所七十九年八月對駕駛人行為之研究（酒醉駕車對駕駛行
    為之分析研究）指出，吐氣每公升酒精含量零點二五mg等於血液中酒精濃度（Bl
    ood Alco-hol Concentratio n簡稱BAC）百分之零點零五（亦即每100ml血液中
    含50mg酒精)，而（１）BAC到達百分之0.03至百分之0.05時，對駕駛能力之影響
    為：多數駕駛人心境逐漸幻不定、視覺與反應靈敏性減弱、對速度及距離的判斷
    力差。對心理行為之影響為：觀察力逐漸欠缺、心情漸趨輕鬆、自信心增加、多
    話、精神狀態處於陶醉感。（２） BAC到達百分之0.05至百分之0.08時，對駕駛
    能力之影響為：反應遲純、駕駛能力受損、遲而不決或決而不行。對心理行為之
    影響為：情緒鬆弛、感情與行為趨向誇張、肌肉不協調、精神處於興奮狀態。（
    ３） BAC到達百分之0.08至百分之0.15時，對駕駛能力之影響為：判斷力嚴重受
    到影響、能與精神協調受損、駕駛之體能困難增加。對心理行為之影響為：產生
    情緒異常現象、步伐不平穩、言語不清、反應惡劣、記憶及判斷力受損、精神處
    於錯亂狀態。（４）超過百分之0.5 ，對駕駛人能力之影響為：無法開車。對心
    理行為之影響為：爛醉如泥、失去知覺可能致死、精神處於昏睡狀態。經測試，
    被告吐氣所含酒精成份係達每公升０‧七二毫克，相當於BAC百分之0.144，則準
    據上開說明，其判斷力已嚴重受到影響、能與精神協調受損、駕駛之體能困難增
    加、產生情緒異常現象、步伐不平穩、言語不清、反應惡劣、記憶及判斷力受損
    、精神處於錯亂狀態，從而依其判斷力、精神協調及駕駛體能、精神狀態等諸此
    各項綜合判斷結果，是被告已明顯達於不能安全駕駛之程度，灼然極明，即便其
    於駕車期間僥倖未滋生交通事故，亦無不然。被告空言辯稱其未發生交通事故，
    顯見意識清淅，並未酒醉而不能安全駕駛云云，殊違事實，核屬卸責之詞，不足
    採信。綜述，本件事證已明，被告犯行洵堪認定，應依法論科。
二、核被告乙○○所為，係犯刑法第一百八十五條之三之服用酒類，不能安全駕駛動
    力交通工具而駕駛罪。原審以被告犯行事證明確，援引刑法第一百八十五條之三
    、第四十二條第二項、罰金罰鍰提高標準條例第二條，判處被告罰金一萬七千元
    ，如易服勞役以三百元折算一日，其認事用法具無違誤之處，量刑亦屬妥適，應
    予維持。被告上訴意旨，仍執陳詞，任意指摘原審判決不當，為無理由，應予駁
    回。
據上論斷，應依刑事訴訟法第四百五十五條之一第三項、第三百六十八條，判決如主
文。
本案經檢察官許炳文到庭執行職務。
中      華      民      國    九十一    年      四      月      十      日
                              臺灣桃園地方法院交通法庭
                                  審判長法  官  謝順輝
                                        法  官  鄭新後
            法  官  蔡榮澤
右正本證明與原本無異。
不得上訴。
                                        書記官  李聖章
中        華        民        國   九十一   年   四   月    十五    日
附本件論罪科刑依據之法條：
刑法第一百八十五條之三
服用毒品、麻醉藥品、酒類或其他相類之物，不能安全駕駛動力交通工具而駕駛者，
處一年以下有期徒刑、拘役或三萬元以下罰金。
